【裁判字號】    98,重訴,85
【裁判日期】    980722
【裁判案由】    清償借款
【裁判全文】
臺灣高雄地方法院民事裁定              98年度重訴字第85號
原      告  華南商業銀行股份有限公司
法定代理人  乙○○
訴訟代理人  丁○○
被      告  甲○○
上列當事人間清償借款事件，本院裁定如下：
    主  文
原告之訴駁回。
    理  由
一、本件原告起訴主張：中央票券金融股份有限公司（下稱：中
    央票券公司）因於民國92年7 月8 日申請變更公司名稱為華
    南票券金融股份有限公司（下稱：華南票券公司），又華南
    票券公司又與原告申請合併。而被告漢總建設股份有限公司
    （下稱漢總公司，已由本院另行判決）於87年4 月18日邀同
    被告甲○○為連帶保證人，與原告（中央票券公司）簽訂委
    任保證發行商業本票約定書，約定自87年4 月30日起至88年
    4 月29日止，在新臺幣（下同）21,570,000元額度內循環保
    證漢總公司發行之商業本票，並願共同遵守該約定書之各項
    條款。又漢總公司於88年1 月15日開立88年1 月26日到期之
    商業本票2 紙，金額分別為10,000,000元（票號：C0000000
    號）及8,380,000 元（票號：E0000000號），付款人皆為玉
    山銀行高雄分行，然竟因存款不足而遭退票，此有退票理由
    單可稽證，並應由原告（中央票券公司）墊付，原告因而持
    有上開本票2 紙，漢總公司雖於88年1 月26日償還2,660,00
    0 元，但仍有15,720,000元之款項尚未清償，屢經催討，迄
    未清償；爰依委任保證發行商業本票約定書第2 條約定，及
    消費借貸及連帶保證之法律關係，請求連帶保證人即被告給
    付原告15,720,000元及自91年1 月1 日起至清償日止，按年
    息6.5%計算之利息，並自同日起至清償日止，按上開利率20
    % 計算之違約金等語。
二、按債務人對於支付命令未於法定期間提出異議者，支付命令
    與確定判決有同一之效力；又原告之訴有其訴訟標的為確定
    判決之效力所及者，法院應以裁定駁回之，民事訴訟法第52
    1 條第1 項、第249 條第1 項第7 款分別定有明文。經查，
    中央票券公司因於92年7 月8 日申請變更公司名稱為華南票
    券公司，此有原告提出之經濟部92年7 月10日經授商字第09
    201214960 號函可稽（見本院卷第6 頁），又華南票券公司
    又與原告申請合併，並以原告為存續公司，亦有行政院金融
    監督管理委員會函可稽（見本院卷第7 頁），法人權利主體
    同一；而原告於提起本件清償借款訴訟前之88年2 月1 日，
    即由前身中央票券公司以相同事實，向臺灣士林地方法院聲
    請核發支付命令，請求漢總公司之連帶保證人即被告甲○○
    給付15,720,000元及積欠之利息及違約金，並由該院於88年
    2 月11日以88年度促字第3250號核發支付命令，嗣於88年3
    月25日確定乙情，業據本院依職權調閱上開支付命令卷宗查
    核屬實。是被告就本件債務對原告所應負之給付責任，已據
    上開法院核發支付命令確定在案，依前揭說明，該支付命令
    具有與確定判決有同一之效力，則本件訴訟標的即為既判力
    效力所及，原告更行對被告起訴為不合法，應以裁定駁回，
三、又本件訴訟費用已於原告對漢總公司及其餘連帶保證人戊○
    ○、丙○○提起本件清償借款時之終局判決中裁判由渠等連
    帶負擔，且無其他另行增加之訴訟費用而須比例分擔之情，
    爰不再裁定訴訟費用之負擔。
四、依民事訴訟法第249條第1 項第7 款，裁定如主文。
中    華    民    國    98    年    7     月    22    日
                  民事第四庭  法  官  楊淑珍
正本係照原本作成。
如不服本裁定應於送達後10日內向本院提出抗告狀，並繳納裁判
費新台幣1,000元。
中    華    民    國    98    年    7     月    22    日
                              書記官  吳良美


司法院資訊處製作；財團法人民間司法改革基金會備份。
